【裁判字號】    99,交訴,33
【裁判日期】    990531
【裁判案由】    公共危險
【裁判全文】
臺灣板橋地方法院刑事判決              99年度交訴字第33號
公  訴  人  臺灣板橋地方法院檢察署檢察官
被      告  甲○○
上列被告因公共危險案件，經檢察官提起公訴（99年度偵字第24
25號），本院判決如下：
    主  文
甲○○駕駛動力交通工具肇事致人受傷而逃逸，處有期徒刑柒月
。
    事  實
一、甲○○於民國98年11月30日19時30分許，駕駛動力交通工具
    即車牌號碼851-ER號計程車（下稱本案計程車），沿臺北縣
    三重市忠孝橋往三重方向行駛，迨行經下橋引道外側車道時
    ，不慎撞擊同車道由乙○○騎乘之車牌號碼EGQ-311 號輕型
    機車（下稱本案機車）車尾，致乙○○人車倒地向前翻滾，
    因而使乙○○受有臉部、手部、雙腳膝蓋多處擦傷之傷害（
    涉犯業務過失傷害部分，業經乙○○撤回告訴而由檢察官另
    為不起訴處分確定）。詎甲○○駕車肇事後，明知乙○○因
    前開車禍事故車損人傷，竟未下車查看處理，或報警以協助
    救護，即逕自駕駛本案計程車加速逃離現場。嗣經現場目擊
    證人丙○○騎乘機車追趕本案計程車，並拍擊本案計程車駕
    駛座旁車窗，仍未獲甲○○理會後，丙○○遂記下本案計程
    車車牌號碼返回事故現場告知乙○○報警處理，始循線查悉
    上情。
二、案經臺北縣政府警察局三重分局移請臺灣板橋地方法院檢察
    署檢察官偵查後提起公訴。
    理  由
一、本案以下認定事實所引用之證據，檢察官、被告甲○○均未
    就證據能力表示異議，而各該證據依刑事訴訟法規定，經核
    亦無不具證據能力之情事，故本院認均得作為認定被告有罪
    之依據，合先敘明。
二、訊據被告甲○○就伊於前揭時地，駕駛本案計程車撞擊本案
    機車車尾處，致使被害人乙○○人車倒地，被害人乙○○因
    而受有臉部、手部、雙腳膝蓋多處擦傷之傷害，而伊未下車
    查看處理，亦未對被害人乙○○施以任何救護措施，即逕駛
    離現場等情，均坦承不諱，且與被害人乙○○於警詢、檢察
    官訊問及本院審理時；證人丙○○於警詢及本院審理時所為
    之證述一致，並有臺北市立聯合醫院中興院區98年11月30日
    甲種診斷證明書、道路交通事故現場圖、道路交通事故調查
    報告表(一)、(二)各1 份及現場照片11張附卷可資佐證，已足認
    定與事實相符。
三、被告甲○○雖仍矢口否認有何肇事逃逸犯行，辯稱：當時因
    為天色昏暗，伊不知道有撞到本案機車云云。然查，被害人
    乙○○於本院審理時，已具結證稱：案發當時已經是晚上，
    但沒有下雨，而且有路燈，視線良好，我在下橋引道往前行
    的時候，突然後方有強大力道撞擊，我車子當下往前翻滾數
    十公尺，被撞的當下我有聽到「碰」的一聲，還滿大聲的，
    翻滾的時候也有機車摩擦地面的聲音，印象中當時我左邊沒
    有車輛等語明確；另證人丙○○於本院審理時，同具結證稱
    ：案發當時燈光照明良好，本案計程車撞到本案機車後，並
    沒有馬上停車，反而加速逃逸，本案機車被撞之後，翻轉了
    二、三圈。當時我的機車跟本案機車中間沒有其他車輛，案
    發後我還有去追被告，並拍本案計程車駕駛座旁的車窗，我
    拍的很大聲，但被告並沒有理會我，所以我就掉頭去看被害
    人情形如何等語綦詳，查證人乙○○、丙○○於本案案發前
    互不認識，且渠等與被告間亦無怨恨仇隙，被害人乙○○復
    已於98年12月2 日與被告調解成立，並同意撤回對被告之業
    務過失傷害告訴，有臺北縣三重市調解委員會調解書、聲請
    撤回告訴狀各1 份附卷可稽，渠等要無甘冒刑法偽證罪責風
    險，猶虛偽證述誣陷被告之理，是被害人乙○○、證人丙○○前揭所證應值採信。又被告於警詢、檢察官訊問及本院審
    理時，先後自承：案發當時視線及氣候均良好，有發現機車
    擦撞的樣子；我開計程車已經開了7 、8 年，案發當時我沒
    有載客人，也沒聽音樂，好像有聽到聲音；當時我沒有喝酒
    ，在法庭上我可以聽得很清楚等語，可見被告駕車經驗豐富
    且精神狀態、聽力皆正常，而前揭道路交通事故調查報告表
    (一)同載明案發當時天候陰、夜間有照明、視距良好、柏油路
    面乾燥無缺陷或障礙物等情，堪認案發當時被告尚無難以注
    意之情形。從而，本案計程車撞擊本案機車之過程中，既有
    產生碰撞及機車摩擦地面等聲音，且車禍事故態樣係本案機
    車車尾遭撞擊後向前翻滾，仍在被告視線所及範圍內，而案
    發當時忠孝橋下橋引道之路況單純，外側車道寬僅3.4 公尺
    ，有前揭道路交通事故現場圖及現場照片可參，本案機車與
    本案計程車間復別無其他車輛存在，被告自無逕認本案車禍
    事故與其無關之理，再倘被告未有肇事逃逸之犯意，其有何
    必要於事故發生後加速逃離現場？甚且就證人丙○○拍擊其
    駕駛座車窗乙事完全不予理會？凡此均足認被告辯稱不知有
    撞倒本案機車云云，無非係畏罪卸責之詞，委無可採。綜上
    所述，本案被告駕車肇事致人受傷而逃逸之事證明確，其犯
    行堪以認定，應依法論科。
四、核被告甲○○所為，係犯刑法第185 條之4 駕駛動力交通工
    具肇事致人受傷而逃逸罪。爰審酌被告刑案前科紀錄之素行
    狀況，有臺灣高等法院被告前案紀錄表1 份在卷可參，兼衡
    其犯罪動機、目的、手段、所生危害程度，及於犯後雖知坦
    承前揭客觀事實，並已與被害人乙○○調解成立賠償損害，
    惟仍飾詞否認犯行等一切情狀，量處如主文所示之刑，以資
    懲儆。
據上論斷，應依刑事訴訟法第299 條第1 項前段，刑法第185 條
之4 ，判決如主文。
本案經檢察官馮君傑到庭執行職務。
中    華    民    國    99    年    5     月    31    日
                刑事第十七庭  審判長法  官  曾 正 耀
                                    法  官  林 鈺 琅
                                    法  官  張 兆 光
上列正本證明與原本無異。
如不服本判決，應於判決送達後10日內敘明上訴理由，向本院提
出上訴狀 (應附繕本) ，上訴於臺灣高等法院。其未敘述上訴理
由者，應於上訴期間屆滿後20日內向本院補提理由書「切勿逕送
上級法院」。
                                    書記官  曹 秋 冬
中    華    民    國    99    年    5     月    31    日
附錄本案論罪科刑法條：
刑法第185 條之4
駕駛動力交通工具肇事，致人死傷而逃逸者，處6 月以上5 年以
下有期徒刑。

司法院資訊處製作；財團法人民間司法改革基金會備份。
